臺灣臺中地方法院交通事件裁定　　　　 96年度交聲字第641號
原處分機關　　交通部公路總局臺中區監理所
異　議　人
即受處分人　　甲○○
上列受處分人因違反道路交通管理處罰條例案件，對於交通部公
路總局臺中區監理所九十六年六月八日所為之裁決（中監違字第
裁六○─ＨＣ0000000號裁決書），聲明異議，本院裁定
如下：
    主  文
異議駁回。
    理　由
一、原處分機關【即交通部公路總局臺中區監理所】係以：異議
    人即受處分人甲○○（下稱受處分人）所有之車號四八八六
    ─ＰＷ號自用小客車，於民國九十六年五月十九日凌晨零時
    五分許，行經大里市○○○路與福德路處，因「行車速限六
    ○公里，經測時速為一百二十二公里，超速六十二公里（未
    滿八○公里）」之違規事實，而經臺中縣警察局交通警察隊
    依道路交通管理處罰條例第四十三條第一項第二款、第四項
    規定，以中縣警交字第ＨＣ0000000號舉發通知單逕
    行舉發，並經原處分機關於九十六年六月八日，依道路交通
    管理處罰條例第四十三條第四項規定，以中監違字第裁六○
    ─ＨＣ0000000號裁處吊扣該車輛牌照三個月，於法
    並無不合。
二、本件聲明異議意旨略以：受處分人於九十六年五月二十一日
    購買車牌號碼四八八六─ＰＷ號自用小客車，原車主許稚敏
    雖於九十六年五月十九日超速違規，但該車已於九十六年五
    月三十日過戶予受處分人，既非受處分人之超速行為，則監
    理機關欲吊扣該四八八六─ＰＷ號牌照三個月，顯屬不合理
    ，請將原處分撤銷等語。
三、按「汽車駕駛人，駕駛汽車有下列情形之一者，處新臺幣六
    千元以上二萬四千元以下罰鍰，並當場禁止其駕駛：一在道
    路上蛇行，或以其他危險方式駕車者。二行車速度，超過規
    定之最高時速六十公里以上。…汽車駕駛人有第一項第一款
    、第二款或前項行為者，並吊扣該汽車牌照三個月」，道路
    交通管理處罰條例第四十三條第一項、第四項定有明文。另
    同條例第八十五條第二項規定：「本條例關於車輛所有人之
    處罰，其為吊扣或吊銷車輛牌照者，不因處分後該車輛所有
    權移轉、質押、租賃他人或租賃關係終止而免於執行」，此
    項規定目的在於防杜原汽車所有人於車輛違規後以移轉所有
    權、質押、租賃他人等方式脫免罰責，如汽車所有人於處分
    作成後，始以移轉所有權等方式冀圖規避吊扣、吊銷車輛牌
    照之行政處罰，即應受前揭條文之約制，而使該處分效力及
    於繼受取得汽車所有權之人。此於處分作成前原汽車所有人
    即已先行移轉所有權之情形，為防止原汽車所有人於車輛違
    規後脫免吊扣、吊銷牌照之罰責，自應作相同之解釋，始符
    該條文之立法目的。再者，該條例關於吊銷、吊扣車輛牌照
    之處分效果，依其規範方式，乃附隨於車輛本身而為，方得
    落實管制車輛使用之處罰意旨。
四、經查：受處分人所有之車號四八八六─ＰＷ號自用小客車，
    確實有於上開之時、地為違規行為，有臺中縣警察局舉發違
    反道路交通管理事件通知單、交通部公路總局臺中區○○○
    ○○道路交通管理事件裁決書在卷可稽，該自用小客車之超
    速違規事實堪以認定。雖受處分人辯稱：其係於前述交通違
    規後之九十六年五月二十一日始買受車號四八八六─ＰＷ號
    自用小客車等語。惟參照前揭道路交通管理處罰條例第八十
    五條第四項規定意旨，受處分人既為車號四八八六─ＰＷ號
    自用小客車之買受人，且對該車有事實上之支配處分權能，
    依前述規定立法意旨，自應負有繳交牌照予公路監理機關吊
    扣三個月之義務。原處分機關援引上開規定，裁處受處分人
    吊扣汽車牌照三個月，於法殊無違誤。至於受處分人若因此
    權益受損，則應依循民事訴訟途徑，對其前手車主請求損害
    賠償以資救濟，非可據此排除前揭行政處分之執行效力。綜
    上所述，本件異議為無理由，應予駁回。
據上論斷，應依道路交通管理處罰條例第八十七條第二項，道路
交通案件處理辦法第十九條，裁定如主文。
中　　華　　民　　國　　96　　年　　9 　　月　　29　　日
    　　　　　　　交通法庭　　法  官  何世全
以上正本證明與原本無異
如不服本裁定應於送達後五日內向本院提出抗告狀。
                　　　　　    書記官　童洪芳美
中　　華　　民　　國　　96　　年　　9 　　月　　29　　日
